【裁判字號】    97,交聲,3267
【裁判日期】    980218
【裁判案由】    交管條例聲異
【裁判全文】
臺灣板橋地方法院交通事件裁定        97年度交聲字第3267號
原處分機關  交通部公路總局臺北區監理所板橋監理站
異  議  人
即受處分人  乙○○
上列異議人即受處分人因違反道路交通管理處罰條例案件，對於
交通部公路總局臺北區監理所板橋監理站於民國九十七年十二月
四日所為之板監裁字裁四一－Ｃ00000000號裁決處分，
聲明異議，本院裁定如下：
    主  文
異議駁回。
    理  由
一、原處分意旨略以：異議人即受處分人乙○○於民國九十七年
    十月二日十九時三十分許，騎乘車牌號碼ＦＤＧ－三八八號
    重型機車，行經臺北縣永和市○○路與永亨一０五巷口（裁
    決書誤載為永亨路與林森路一一二巷口，應予更正）時，因
    有「闖紅燈（永亨路直行）」之違規事實，為臺北縣政府警
    察局永和分局秀朗派出所員警攔停舉發，嗣經異議人申訴，
    原處分機關函查結果，認異議人確有前述之違規事由，爰依
    道路交通管理處罰條例第五十三條第一項之規定，裁處罰鍰
    新臺幣一千八百元，並依同條例第六十三條第一項第三款（
    裁決書漏載第一項第三款）規定記違規點數三點等語。
二、異議意旨略以：舉發員警無法確實舉證伊有闖紅燈之違規事
    實，且當時舉發員警只有一人，其未於事發現場即時舉發，
    而是騎乘警用機車尾隨伊至國中路後，始告知伊有闖紅燈之
    違規，整個舉發過程另類，動機可疑。又伊向舉發員警表示
    伊並未闖紅燈，員警竟不予理會，不明事理立即對伊開罰單
    ，甚至強制要求伊在罰單上簽名，並恐嚇伊倘若不簽，會在
    罰單上註記「拒簽」字樣。員警舉發過程粗糙，執法過當，
    且在未充分舉證下囂張引用不實法令恐嚇伊，為此不服，爰
    依法聲明異議，請求撤銷原處分云云。
三、按汽車駕駛人，行經有燈光號誌管制之交岔路口闖紅燈者，
    處新臺幣一千八百元以上五千四百元以下罰鍰；又汽車駕駛
    人有第五十三條情形者，並記違規點數三點，道路交通管理
    處罰條例第五十三條第一項及第六十三條第一項第三款分別
    定有明文。
四、經查：
  (一)臺北縣永和市○○路與永亨路一０五巷及林森路一一二巷均
    有交接，三路段形成不對等路口；從永亨路直行往福和路方
    向，永亨路右側先與永亨一０五巷交接，後左側方與林森路
    一一二巷交接，此有證人即本件舉發員警甲○○於本院訊問
    時庭呈之違規路口現場照片四幀在卷可稽；又證人即本件舉
    發員警甲○○於本院訊問時具結證稱：「異議人所闖越的紅
    燈是我庭呈照片四幀中編號(一)照片所示的紅綠燈。」，觀諸
    證人庭呈編號(一)照片，本件異議人所闖越之紅綠燈係設於永
    亨路與永亨一０五巷交接路口，是本件異議人違規地點實為
    永亨路與永亨一０五巷口，合先敘明。
  (二)異議人於九十七年十月二日十九時三十分許，騎乘車牌號碼
    ＦＤＧ－三八八號重型機車，行經臺北縣永和市○○路與永
    亨一０五巷口時，因有「闖紅燈（永亨路直行）」之違規，
    為員警攔停掣單舉發之事實，有臺北縣政府警察局北縣警交
    字第Ｃ00000000號舉發違反道路交通管理事件通知
    單一紙在卷足憑；且證人即本件舉發員警甲○○於本院訊問
    時具結證稱：「我當日騎機車執行巡邏勤務時，看到異議人
    騎乘機車行駛在永和市○○路上，在永亨路一０五巷路口時
    ，當時交通號誌為紅燈，我在該名駕駛人後方，看到該名駕
    駛人左看右看後，就直接闖過紅燈直走，隨後我就追上去攔
    停告發。因為該名駕駛人闖越紅燈後，我要先繞過前面其他
    停等紅燈的駕駛人才能追到他，所以我是在距離違規地點約
    兩百公尺遠才攔下該名違規駕駛人的。該名違規駕駛人都在
    我的視線內，我是以他的特徵來辨認，我沒有攔停錯誤。我
    當時有穿著制服。異議人所闖越的紅燈是我庭呈照片四幀中
    編號(一)照片所示的紅綠燈。我看到異議人時，異議人是靜止
    停在編號(一)照片上我以原子筆標示的地方，機車是停在永亨
    路直行的方向，且尚未通過一０五巷的巷口，我沒有看到異
    議人有轉出的動作，他的確是紅燈直行。」等語（參本院九
    十八年二月九日訊問筆錄）。查證人甲○○上開證詞業經具
    結程序之擔保，且其與異議人素不相識，亦無怨隙，衡情當
    無胡亂指摘反自陷偽證罪責之理，本院亦查無證人有何捏造
    事實違法取締之情形，堪認證人甲○○上開證詞乃為真實可
    採。據此，異議人於前開時、地確有闖紅燈違規之事實，堪
    予認定。至異議人指摘舉發員警舉發過程粗糙，執法過當，
    且在未充分舉證下囂張引用不實法令恐嚇伊等情，縱令屬實
    ，要係警察機關應就警員執勤態度及技巧予以檢討改進之事
    由，無礙於本件違規事實之認定，亦無從解免異議人闖紅燈
    之違規責任，是異議人上開所辯，殊無可採。
五、綜上所述，原處分機關以異議人有「駕車行經有燈光號誌管
    制之交岔路口闖紅燈」之違規事實，據以援引上開道路交通
    管理處罰條例之規定，分別裁處異議人罰鍰一千八百元，並
    記違規點數三點，尚無不當。本件異議為無理由，應予駁回
    。
據上論斷，應依道路交通案件處理辦法第十九條，裁定如主文。
中    華    民    國    98    年    2     月    18    日
                  交通法庭  法  官  王士珮
以上正本證明與原本無異
如不服本裁定應於送達後5日內向本院提出抗告狀
                            書記官  郭晉良
中    華    民    國    98    年    2     月    18    日


司法院資訊處製作；財團法人民間司法改革基金會備份。
